【裁判字號】    98,上訴,1778
【裁判日期】    981111
【裁判案由】    違反商業會計法等
【裁判全文】
臺灣高等法院臺中分院刑事判決        98年度上訴字第1778號
上  訴  人  臺灣臺中地方法院檢察署檢察官
被      告  丙○○
上列上訴人因被告違反商業會計法等案件，不服臺灣臺中地方法
院97年度訴字第2916號中華民國98年7月14日第一審判決（起訴
案號：臺灣臺中地方法院檢察署97年度偵字第3021號），提起上
訴，本院判決如下：
    主   文
上訴駁回。
    理   由
一、公訴意旨係以：被告丙○○自民國（下同）94年3月間起，
    自賴文彬（另案由原審法院審理）接手擔任智鼎興業有限公
    司（下稱智鼎公司）負責人，至同年5月間，再由乙○○（
    另經檢察官不起訴處分）擔任該公司負責人，並將公司名稱
    更改為台灣訊通有限公司（下稱台灣訊通公司），是丙○○
    、賴文彬均為稅捐稽徵法第47條規定之納稅義務人。渠等竟
    共同基於幫助他人逃漏稅捐之概括犯意，自93年1月起迄94
    年10月間（主要集中在93年間），明知該公司未實際自固銘
    企業有限公司（下稱固銘公司）等營業人進貨，卻取得該等
    營業人統一發票52張，金額共計新臺幣（下同）1340萬1048
    元、稅額67萬56元，充當進貨憑證；再於同期間，在明知無
    銷貨事實下，仍開立不實統一發票共92紙予卡典通路事業股
    份有限公司（下稱卡典公司）等營業人作為進項憑證，金額
    共1479萬5066元、稅額73萬9757元，以幫助該等營業人逃漏
    營業稅及營利事業所得稅，致生損害於稅捐機關對稅款之正
    確稽徵及管理。嗣經財政部臺灣省中區國稅局勾稽該公司進
    、銷項憑證，始查悉上情。因認被告丙○○就取得他公司發
    票部分，涉犯為商業會計法第71條第1款及稅捐稽徵法第47
    條、第41條之罪嫌，就虛開公司發票部分，涉犯稅捐稽徵法
    第43條第1項之幫助逃漏稅捐罪嫌等語。
二、按犯罪事實應依證據認定之，無證據不得認定犯罪事實；不
    能證明被告犯罪者，應諭知無罪之判決，刑事訴訟法第154
    條第2項及第301條第1項分別定有明文。認定不利於被告之
    事實，須依積極證據，茍積極證據不足為不利於被告事實之
    認定時，即應為有利於被告事實之認定，更不必有何有利之
    證據（最高法院30年上字第816號判例參照）。又按犯罪事
    實之認定，應憑真實之證據，倘證據是否真實尚欠明顯，自
    難以擬制推測之方法，為其判斷之基礎，而認定犯罪事實之
    證據係指足以認定被告確有犯罪行為之積極證據而言，該項
    證據自須適合於被告犯罪事實之認定，始得採為斷罪資料（
    最高法院53年臺上字第656號、29年上字第3105號判例可資
    參照）。再按認定犯罪事實應依證據，為刑事訴訟法所明定
    ，故被告否認犯罪事實所持之辯解，縱屬不能成立，仍非有
    積極證據足以證明其犯罪行為，不能遽為有罪之認定（最高
    法院30年上字第1831號判例參照）。另刑事訴訟法第161條
    已於91年2月8日修正公布，其第1項規定：檢察官就被告犯
    罪事實，應負舉證責任，並指出證明之方法。因此，檢察官
    對於起訴之犯罪事實，應負提出證據及說服之實質舉證責任
    。倘其所提出之證據，不足為被告有罪之積極證明，或其指
    出證明之方法，無從說服法院以形成被告有罪之心證，基於
    無罪推定之原則，自應為被告無罪判決之諭知（最高法院92
    年臺上字第128號判例參照）。
三、有關證據能力部分：
(一)證人賴文彬於94年11月17日、94年11月18日在財政部臺灣省
    中區國稅局審查四科訪談時之陳述（見96他1680號卷一第57
    、60、61頁），屬被告以外之人於審判外之言詞陳述，被告
    丙○○於原審法院並不同意將此部分陳述當作證據（見原審
    卷第143頁反面），依刑事訴訟法第159條第1項之規定，證
    人賴文彬此部分陳述，應不具有證據能力。
(二)按被告以外之人於審判外之陳述，雖不符前4條（指刑事訴
    訟法第159條之1至第159條之4）之規定，而經當事人於審判
    程序同意作為證據，法院審酌該言詞陳述或書面陳述作成之
    情況，認為適當者，亦得為證據；又當事人、代理人或辯護
    人於法院調查證據時，知有第159條第1項不得為證據之情形
    ，而未於言詞辯論終結前聲明異議，視為有前項之同意，刑
    事訴訟法第159條之5第1項、第2項定有明文。本件被告就檢
    察官所提出之其他證據之證據能力，均未於言詞辯論終結前
    聲明異議，自視為同意作為證據，經審酌各該證據作成時之
    情況，亦認為適當，自具有證據能力。
四、公訴人認被告丙○○涉犯上開罪嫌，係以：（一）證人賴文
    彬、林水川、陳為典、李永川等人於國稅局之陳述及證人乙
    ○○、陳明星於偵查中之證述。（二）１、營業稅稅籍資料
    查詢作業、智鼎公司與台灣訊通公司設立變更登記相關資料
    ：證明該公司涉案期間負責人分別為賴文彬、被告、乙○○
    ，且目前該公司業已撤銷登記之事實。２、申報書（按年度
    ）查詢、營業人銷售額與稅額申報書、進銷項憑證明細資料
    表、進項來源與銷項去路明細表、專案申請調檔統一發票查
    核清單：證明該公司於涉案期間有收受及開立發票之行為。
    （三）進項營業人分析結果：１、固銘公司：負責人羅才德
    因本件涉嫌違反稅捐稽徵法，業經原審法本院判刑確定。２
    、佑成精業有限公司（下稱佑成公司）：負責人何書卿涉嫌
    違反稅捐稽徵法，業經移送偵辦。３、興發國際有限公司（
    下稱興發公司）：負責人林蒼毅涉嫌違反稅捐稽徵法，業經
    移送偵辦。４、懷貞生物科技有限公司（下稱懷貞公司）：
    負責人邱建權涉嫌違反稅捐稽徵法，業經移送偵辦。５、南
    京有限公司（下稱南京公司）：負責人吳宗曄涉嫌違反稅捐
    稽徵法，業經移送偵辦。６、運融國際股份有限公司（下稱
    運融公司）：負責人陳麗惠辯稱實際有與智鼎公司交易，是
    由該公司業務經理紀建州與智鼎郭添丁接洽，但詳細交易情
    形要問紀建州云云。紀建州則於偵查中辯稱實際上是在93
    年3、4月間受龍胡公司委託代為銷售該公司位於臺中市○○
    ○○街的房子，但是要向對方請領佣金時對方指定要抬頭人
    為智鼎公司，對方給付現金云云。惟其對於代書及買方之身
    分均無法詳實交代，復無書面資料可證其詞，故其等2人所
    言顯不可採。（四）銷項營業人分析結果：１、卡典公司：
    負責人陳為典於國稅局供稱該公司帳務係委託富程會計事務
    所（下稱富程事務所）辦理，從未與智鼎公司交易，不知道
    為什麼會取得該等公司發票報稅。２、美琪仕有限公司（下
    稱美琪仕公司）：負責人孫瑩瑩未到庭。３、勝將興機械有
    限公司（下稱勝將興公司）：負責人江正義，經送達該公司
    顯示查無此人。４、數位僑登股份有限公司（下稱數位僑登
    公司）：負責人邱媽壽未到庭。５、逢大工業有限公司（下
    稱逢大公司）：代理人林水川於國稅局供稱該公司帳務係委
    託富程事務所賴淑淨（另涉稅捐稽徵法偵辦中）辦理，從未
    與智鼎公司交易，賴淑淨涉嫌侵占該公司應繳稅款，再以不
    實發票充當進項憑證，降低應納稅額，已提出告訴（附告訴
    書1份）。６、元呈國際股份有限公司（下稱元呈公司）：
    負責人林篤民供稱與乙○○認識已久，元呈公司有請台灣訊
    通公司推銷信用卡，並給付佣金，時間約半年，後來因為元
    呈公司與花旗停約，才停止往來。７、永朋工業有限公司（
    下稱永朋公司）：負責人李永昌於國稅局供稱係委託富程事
    務所處理帳務，從未與智鼎公司交易，該事務所涉嫌侵占該
    公司應繳稅款，再以不實發票充當進項憑證，降低應納稅額
    ，已提出告訴（附告訴書1份）。８、宥鑫企畫有限公司（
    下稱宥鑫公司）：負責人吳蓮慶於偵查中證稱已認識乙○○
    多年，94年5至10月間，有委託台灣訊通公司推銷其所代理
    之慶豐銀行小額信貸，後來因為金管會不准銀行將小額信貸
    委外推銷，所以才停止合作關係；有去台灣訊通公司看過，
    該公司有實際經營，交付該公司之佣金是以匯款方式為之等
    語為其論據。
五、訊據被告丙○○固坦承其於上揭時地曾擔任智鼎公司名義負
    責人之事實不諱，惟堅決否認有公訴人所指犯行，辯稱：伊
    加入智鼎公司係賴麗云（已更名為賴顗文）介紹認識，因伊
    當時沒有工作，要投保勞、健保，智鼎公司從伊加入到沒有
    這家公司，伊均未參與任何公司之經營。有關智鼎公司之進
    、銷項發票伊均未看過，亦無跟固銘公司等營業人有過接觸
    或接洽業務，這些公司之負責人伊均不認識；賴麗云係跟伊
    說賴文彬不想繼續經營智鼎公司，賴麗云想頂下這家公司，
    請伊幫忙，要伊先擔任名義負責人，等她找到合夥人時，伊
    才換下來，伊之前係做修理汽車，因當時有負債，需要作負
    債整合，要有正常工作，伊始加入智鼎公司，將伊投保資料
    加入智鼎公司，幫伊承辦負債整合之人告訴伊，如果伊係公
    司負責人就無法作負債整合，伊才跟賴麗云講說幫忙她可以
    ，然必須要有期限，否則伊無法作負債整合，賴麗云有告訴
    伊僅係程序而已，要執行時要跟伊講，後來她有跟伊講說已
    經辦好了，伊對該公司發票情事均不知悉等語。經查：
(一)證人賴文彬於94年11月17日、94年11月18日在財政部臺灣省
    中區國稅局審查四科訪談時之陳述，如前所述，並不具備證
    據能力，自不得作為法院判斷之依據，合先敘明。
(二)證人陳為典（即卡典公司負責人）、林水川（即逢大公司廠
    長）、李永昌（即永朋公司負責人）等人於財政部臺灣省中
    區國稅局之陳述（見96他1680號卷一第111-113、116、117
    、134、135頁），均僅足證明卡典、逢大、永朋等3家公司
    均係委託富程事務所處理帳務，未與智鼎公司交易，該富程
    事務所涉嫌侵占該3公司應繳稅款，再以不實發票充當進項
    憑證，降低應納稅額，除證人陳為典外，均已提出刑事告訴
    之事實而已，渠等均無法證明被告有公訴人所指之上開犯行
    。
(三)證人乙○○於偵查中供稱：伊本來經營笙榮國際有限公司（
    下稱笙榮公司），透過笙榮公司的記帳業者即富程事務所的
    介紹頂下1家公司，並將之更名為台灣訊通公司；伊不知道
    93年間智鼎公司有開發票給笙榮公司，伊是委託富程事務所
    作帳，一直到公司結束，都是富程事務所幫伊公司記帳；伊
    沒有聽過賴文彬、丙○○等語（見96他1680號卷二第91-93
    、99、100頁）。上開供述，亦無法證明被告有公訴人所指
    之上開犯行。
(四)證人陳明星於偵查中證稱：伊將臺中市○區○○○街243號1
    樓出租給賴姓男子，租賃期限自92年5月起至93年3月止，實
    際上住該房屋之人是賴蜜麗，屋內只有放置1個類似展式櫃
    ，放一些手機及電腦零件等，未見過大型貨車進出等語（見
    96他1680號卷二第132、133頁）。證人陳明星上開所證，亦
    無法證明被告有公訴人所指之上開犯行。
(五)公訴人所提出之營業稅稅籍資料查詢作業、智鼎公司與台灣
    訊通公司設立變更登記相關資料、申報書（按年度）查詢、
    營業人銷售額與稅額申報書、進銷項憑證明細資料表、進項
    來源與銷項去路明細表、專案申請調檔統一發票查核清單及
    進項營業人、銷項營業人分析結果等資料，固可證明被告曾
    擔任智鼎公司負責人及智鼎公司、台灣訊通公司於公訴人所
    指期間有開立發票及收受其他公司發票並予申報之行為，惟
    此關於智鼎公司開立發票及收受其他公司發票後申報之行為
    ，是否確係被告所為，仍須有其他積極證據以資證明，尚難
    徒憑上開資料即遽入被告於罪。
(六)查智鼎公司係於92年5月21日設立登記，名義負責人係賴文
    彬之母廖蜜麗，於93年1月5日名義負責人變更為賴文彬，嗣
    於94年3月31日名義負責人再變更為被告丙○○，再於94年5
    月16日變更公司名稱為台灣訊通公司，名義負責人為乙○○
    ，台灣訊通公司於95年1月12日經核准解散登記，業經原審
    調取智鼎公司、台灣訊通公司登記案卷核閱屬實，並有智鼎
    公司設立登記表、變更登記表等在卷可憑（見96他1680號卷
    一第15、30、47、48、68頁）。從智鼎公司上述登記資料觀
    之，被告擔任智鼎公司負責人期間係於94年3月31日起至94
    年5月15日止，亦即被告擔任智鼎公司名義負責人僅約1月16
    日而已，期間甚短，衡情應有相當之緣由。而查智鼎公司設
    立登記、台灣訊通公司解散登記，均係委託富程事務所辦理
    ，業據證人即富程事務所實際負責人賴淑淨於原審審理時證
    稱在卷（見原審卷第206頁），且依卷附財政部臺灣省中區
    國稅局民權稽徵所98年5月5日中區國稅民權三字第09800283
    25號函檢送之智鼎公司、台灣訊通公司申請設立、變更等資
    料中之委託書、統一發票購票證委託書觀之（見原審卷第15
    0、154-156頁），智鼎公司辦理營利事業登記及台灣訊通公
    司辦理營利事業登記、領用統一發票購票證，亦均係委託富
    程事務所辦理；且如前所述，證人乙○○供稱其係經由富程
    事務所的介紹始頂下智鼎公司，並更名為台灣訊通公司，其
    並不認識被告等語。證人賴淑淨於原審亦證稱：「（乙○○
    為何接手智鼎興業後改名為台灣訊通公司？）一開始是賴文
    彬找我說乙○○要辦理公司設立登記，他原本要註銷1家公
    司，再另外設立1家公司，我建議他直接辦理變更登記比較
    省錢。（《提示經濟部中部辦公室智鼎興業、台灣訊通登記
    案卷資料》是否都是富程會計事務所接受委託辦理？）智鼎
    興業設立是我們事務所辦的，台灣訊通解散也是我們辦理的
    ，智鼎變更為台灣訊通我已經沒有印象，因為賴文彬很會省
    錢，有時候也會自己去辦。（剛才你說建議直接辦理變更登
    記，不要辦理註銷，是否指智鼎興業變更為台灣訊通？）賴
    文彬來找我，但他沒有帶蔡先生來，只是說要設立登記，後
    來賴文彬回去與蔡先生研究後，我印象中好像是有辦成變更
    登記」等語（見原審卷第205頁反面、第206頁）。稽上，智
    鼎公司之設立登記、營利事業登記及台灣訊通公司之營利事
    業登記、解散登記均係委託富程事務所辦理，且證人乙○○
    會頂下智鼎公司並變更為台灣訊通公司，亦係經由富程事務
    所實際負責人賴淑淨之介紹，足認富程事務所實際負責人賴
    淑淨在智鼎公司變更為台灣訊通公司之過程中，係居於重要
    關鍵角色，而被告既僅於智鼎公司變更為台灣訊通公司之前
    ，短暫擔任智鼎公司名義負責人約1月16日之期間，則被告
    辯稱其僅係暫時受託擔任智鼎公司名義上負責人，即符常情
    而堪採信。
(七)公訴意旨認智鼎公司、台灣訊通公司自93年1月起迄94年10
    月間，未實際自固銘公司等營業人進貨，卻取得該等營業人
    統一發票52張，金額共計1340萬1048元、稅額67萬56元，充
    當進貨憑證；再於同期間，在明知無銷貨事實下，仍開立不
    實統一發票共92紙予卡典公司等營業人作為進項憑證，金額
    共1479萬5066元、稅額73萬9757元，無非係以卷附台灣訊通
    公司93年1月至94年10月涉嫌取得及開立不實發票金額明細
    表、專案申請調檔統一發票查核清單等為據（見96他1680號
    卷一第183-236頁），惟按：
１、智鼎公司上開取得其他公司發票及開立公司發票予其他公司
    ，主要集中在93年間，被告於當時並非智鼎公司名義負責人
    ，除非有積極證據證明被告於斯時確已參與智鼎公司業務經
    營而有開立公司發票或取得其他公司發票之行為，否則，實
    難以此即遽入被告於罪。
２、被告係自94年3月31日起至94年5月15日止擔任智鼎公司名義
    負責人，已如前述，於被告擔任上開名義負責人之期間內，
    依上開專案申請調檔統一發票查核清單所示（見96他1680號
    卷一第195、196頁），台灣訊通公司僅於94年5月間有開立2
    張發票予宥鑫公司（發票號碼：FU00000000、FU00000000，
    銷售額係13029元、28657元，稅額係651元、1433元）及1張
    發票予元呈公司（發票號碼：FU00000000 ，銷售額77006元
    ，稅額3850元），此亦係公訴人嗣於98年5月25日補充理由
    書內所主張被告有開立上開3張發票幫助該等營業人逃漏稅
    之事實（見原審卷第180頁反面），惟據宥鑫公司負責人吳
    蓮慶及元呈公司負責人林篤民於偵查中均供稱與乙○○認識
    許久，因委託乙○○推銷信用卡，而有業務往來等語（見96
    他1680號卷二第26、27、100、101頁），顯見公訴人所指上
    開3張發票部分，應係智鼎公司變更為台灣訊通公司之後所
    開立及取得，核與被告無關。
３、又94年3月至94年5月期間，依上開專案申請調檔統一發票查
    核清單所示（見96他1680號卷一第221-236頁），智鼎公司
    或台灣訊通公司固有取得如附表所示之27張發票（公訴人於
    98年5月25日補充理由書內僅主張取得21張發票，金額共計
    22萬9302元，稅額1萬4771元云云（見原審卷第180頁反面）
    ，應係誤認）。從附表所示發票開立月份觀之，94年3月間
    有2張發票、94年4月間亦有2張發票，其餘23張發票均係94
    年5月間所開，因被告係於94年3月31日起至94年5月15日擔
    任智鼎公司名義負責人，亦即被告並非於94年3月及94年5月
    整月期間均係擔任智鼎公司名義負責人，而上開查核清單復
    無登載開立上開發票之確切日期，是依目前卷證資料觀之，
    並無法明確判斷上開94年3月及94年5月之發票確係於被告擔
    任智鼎公司名義負責人期間所取得；又觀上開94年4月之發
    票2張（即附表編號1、23所示），發票金額19524元、1414
    元，金額均不大，被告實無必要以此幫助他人逃漏稅捐，且
    公訴人亦未提出證據證明此部分確屬未實際交易；況證人賴
    淑淨於原審證稱：「（智鼎興業公司的帳是否你們處理？）
    是的，從設立登記就開始。（妳處理智鼎興業報稅問題，被
    告有無與你們接觸？）沒有，我都是與賴文彬接觸。（為何
    智鼎興業公司從93年1月起到94年10月間，沒有與其他公司
    實際交易，卻從他公司取得52張發票當作進貨憑證，並開出
    92張發票給其他公司作為其他公司作為進項憑證，妳是否知
    情？）我不知道，我只是幫他報稅，這些發票如何來，開立
    是否真實要問賴文彬」等語（見原審卷第206頁），即關於
    智鼎公司開立發票及取得其他公司發票並予報稅部分，係由
    賴文彬與富程事務所實際負責人賴淑淨接洽，核與被告無關
    。
(八)至於被告供稱係賴麗云（已更名為賴顗文）請其擔任智鼎公
    司名義負責人云云，雖經證人賴顗文於原審審理時所否認（
    見原審卷第184頁反面、第208頁反面），惟按證人賴顗文係
    證人賴淑淨之妹，其亦自承平日有空會至富程事務所幫忙事
    務，且如前所述，富程事務所實際負責人賴淑淨在智鼎公司
    變更為台灣訊通公司之過程中，係居於重要關鍵角色，證人
    賴淑淨、賴顗文、賴淑華（即富程事務所名義負責人）復均
    因違反商業會計法、稅捐稽徵法等案件，業經檢察官起訴並
    繫屬於原審法院96年度重訴字第4162號案審理中，則證人賴
    顗文、賴淑淨於本案中顯具有利害關係，渠等所證，難免為
    己立場而有所偏頗；又被告雖先供稱曾擔任智鼎公司業務員
    （見原審卷第50頁反面），嗣改稱其僅是將勞健保依附在智
    鼎公司，實際上並未在智鼎公司任職云云（見原審卷第211
    頁反面、第212頁），惟因被告否認犯罪事實所持之辯解，
    縱屬不能成立，仍非有積極證據足以證明其犯罪行為，亦不
    能遽為有罪之認定，亦不能以證人賴顗文否認被告所持辯解
    及被告之辯解前後不符而為被告有罪之認定。此外，綜觀卷
    內亦無關於公訴人所指進項營業人即固銘公司負責人羅才德
    、佑成公司負責人何書卿、興發公司負責人林蒼毅、懷貞公
    司負責人邱建權、南京公司負責人吳宗曄及銷項營業人即美
    琪仕公司負責人孫瑩瑩、勝將興公司負責人江正義、數位僑
    登公司負責人邱媽壽等人不利於被告之供述。
(九)綜上所述，公訴人所舉證據，尚未達於通常一般之人均不致
    有所懷疑，而得確信其為真實之程度，無法說服法院形成被
    告有罪之心證，復查無其他積極證據足資被告有公訴人所指
    違反商業會計法等犯行，自應諭知被告無罪之判決。另公訴
    人於原審雖聲請傳喚證人乙○○，欲證明被告確有參與智鼎
    公司之業務經營，而有夥同賴文彬共同違反稅捐稽徵法等犯
    行（見原審卷第180頁）。惟按證人乙○○業於偵查中已明
    確供述其係經由笙榮公司的記帳業者即富程事務所的介紹頂
    下智鼎公司，並更名為台灣訊通公司，其並不認識被告等語
    ，已詳前述，原審認無再傳喚證人乙○○之必要，並無不合
    。又證人賴文彬經原審法院傳喚，亦未到庭作證，且其因案
    業經臺灣臺中地方法院檢察署通緝中，並於95年12月8日自
    臺灣出境，迄未入境等情，有臺灣高等法院全國通緝紀錄表
    、法務部入出境資訊連結作業在卷可查（見原審卷第169 頁
    、第195頁），是原審認亦無再傳喚證人賴文彬之必要，亦
    無不當。
六、檢察官上訴意旨略以：(一)依證人賴文彬於94年11月17日、
    94年11月18日在財政部中區國稅局訪談時證述及卷附買賣協
    議書載明：「…公司員工丙○○先生，有意願積極承攬本公
    司所有相關業務及經營問題，故決定將本公司賣予丙○○先
    生，而丙○○先生願意負起智鼎興業有限公司成立期間之所
    有相關稅務方面問題，決無意見，並放棄所有相關法律上之
    抗辯權…」等語（見96他1680號卷一第63頁），可知被告於
    93年間即負責該公司之業務經營及稅務事宜，其後因賴文彬
    發現公司稅務異常，為免負擔刑事責任，乃於94年3月31日
    ，將智鼎公司轉讓被告，並要求被告同意負擔該公司自成立
    期間起之一切因稅務不實所衍生之刑事責任。(二)原審既認
    被告擔任公司負責人期間究係至94年5月何日不明以及卷附
    之專案申請調檔統一發票查核清單未登載本署98年5月25日
    之補充理由書附表所載23張發票之確切日期，自有傳喚證人
    即繼任智鼎公司負責人之乙○○到庭訊明及函詢相關稅捐單
    位之必要，證人乙○○所述對被告違反稅捐稽徵法之犯行是
    否成立，顯具關鍵性之影響，應有再行傳拘之必要，原審未
    盡調查能事，難認妥適等語，指摘原判決。然查：(一)證人
    賴文彬於94年11月17日、94年11月18日在財政部臺灣省中區
    國稅局審查四科訪談時之陳述，不具備證據能力而不得作為
    判斷依據，業如上述。(二)證人乙○○於本院審理中證稱：
    「（這家公司是由你自己開的，還是由別的公司改名而來的
    ？）這我不清楚，當時是委由會計師處理的。當初我在申請
    這家公司時，是委由富程事務所處理。我之前有1家公司叫
    笙榮國際有限公司，這家公司是替客戶辦理信用卡業務，笙
    榮公司跟銀行有業務往來，笙榮公司原本做的部分是國泰世
    華，後來花旗公司也找上我，但1家公司只能替1家銀行辦理
    信用卡，所以我就另外成立1家公司叫做臺灣訊通公司，我
    就委託富程事務所的賴小姐幫忙。....（是否認識在場被告
    ？）不認識。....（你當初是由富程事務所賴淑淨介紹頂下
    這家公司？）因為笙榮公司的帳都是由富程記帳。但她沒有
    跟我說介紹，我當初是為了再簽1家銀行，須要再成立1家公
    司，就委託她辦的，我不曉得是頂下舊公司或是成立新公司
    。....（在成立臺灣訊通過程中，有無跟丙○○接觸？）沒
    有。（當時會計師有無提到智鼎公司負責人丙○○？）沒有
    。我根本不知道。（96年7月17日你向檢察官所為之陳述是
    否實在？）應該是如此」等語（本院卷第56-57頁），核與
    其前於偵查中供述其係經由笙榮公司之記帳業者即富程事務
    所介紹頂下智鼎公司，並更名為台灣訊通公司，其並不認識
    被告等情相符，證人乙○○於本院審理中之供證仍無法證明
    被告有公訴人所指犯行。原審為被告無罪之判決，核無違誤
    ，檢察官之上訴為無理由，應予駁回。
據上論結，應依刑事訴訟法第368條，判決如主文。
本案經檢察官甲○○到庭執行職務。
中    華    民    國    98    年    11    月    11    日
            刑事第十庭    審判長法  官  林  照  明
                                法  官  郭  瑞  祥
                                法  官  林  欽  章
以上正本證明與原本無異。
如不服本判決應於收受送達後10日內向本院提出上訴書狀，其未
敘述上訴之理由者，並得於提起上訴後10日內向本院補提理由書
（均須按他造當事人之人數附繕本）「切勿逕送上級法院」。
                                書記官  卓  佳  儀
中    華    民    國    98    年    11    月    11    日
附表
┌──┬────┬────────┬───┬─────┬────┬──────────┐
│編號│開立月份│  開立發票公司  │負責人│ 發票金額 │  稅額  │      證據位置      │
├──┼────┼────────┼───┼─────┼────┼──────────┤
│  1 │  9404  │上新聯晴股份有限│陳盛隆│  19524元 │  976元 │96年度他字第1680號卷│
│    │        │公司            │      │          │        │第1卷第221頁        │
├──┼────┼────────┼───┼─────┼────┼──────────┤
│  2 │  9405  │全球華人股份有限│林文雄│   7524元 │  376元 │96年度他字第1680號卷│
│    │        │公司            │      │          │        │第1卷第221頁        │
├──┼────┼────────┼───┼─────┼────┼──────────┤
│  3 │  9403  │全國加油站（臺北│賴正時│   1138元 │   57元 │96年度他字第1680號卷│
│    │        │交流道）        │      │          │        │第1卷第221頁        │
├──┼────┼────────┼───┼─────┼────┼──────────┤
│  4 │  9405  │     不  詳     │ 不詳 │  55080元 │ 2755元 │96年度他字第1680號卷│
│    │        │                │      │          │        │第1卷第222頁        │
├──┼────┼────────┼───┼─────┼────┼──────────┤
│  5 │  9405  │     不  詳     │ 不詳 │  34785元 │ 1742元 │96年度他字第1680號卷│
│    │        │                │      │          │        │第1卷第222頁        │
├──┼────┼────────┼───┼─────┼────┼──────────┤
│  6 │  9403  │全國加油站（全國│賴正時│   1390元 │   70元 │96年度他字第1680號卷│
│    │        │昌平站）        │      │          │        │第1卷第223頁        │
├──┼────┼────────┼───┼─────┼────┼──────────┤
│  7 │  9405  │全國加油站（全國│賴正時│    952元 │   48元 │96年度他字第1680號卷│
│    │        │昌平站）        │      │          │        │第1卷第223頁        │
├──┼────┼────────┼───┼─────┼────┼──────────┤
│  8 │  9405  │   緯創企業社   │李建豐│  30714元 │ 1536元 │96年度他字第1680號卷│
│    │        │                │      │          │        │第1卷第224頁        │
├──┼────┼────────┼───┼─────┼────┼──────────┤
│  9 │  9405  │志達實業股份有限│李豪殷│   2979元 │  149元 │96年度他字第1680號卷│
│    │        │公司            │      │          │        │第1卷第224頁        │
├──┼────┼────────┼───┼─────┼────┼──────────┤
│ 10 │  9405  │燦坤（中港分公司│吳燦坤│   1137元 │   57元 │96年度他字第1680號卷│
│    │        │）              │      │          │        │第1卷第224頁        │
├──┼────┼────────┼───┼─────┼────┼──────────┤
│ 11 │  9405  │ 臺灣省建築工會 │王文楷│  60000元 │ 3000元 │96年度他字第1680號卷│
│    │        │                │      │          │        │第1卷第224頁        │
├──┼────┼────────┼───┼─────┼────┼──────────┤
│ 12 │  9405  │   連明加油站   │陳朝欽│    952元 │   48元 │96年度他字第1680號卷│
│    │        │                │      │          │        │第1卷第226頁        │
├──┼────┼────────┼───┼─────┼────┼──────────┤
│ 13 │  9405  │   連明加油站   │陳朝欽│    762元 │   38元 │96年度他字第1680號卷│
│    │        │                │      │          │        │第1卷第226頁        │
├──┼────┼────────┼───┼─────┼────┼──────────┤
│ 14 │  9405  │   新生加油站   │賴登銅│   1371元 │   69元 │96年度他字第1680號卷│
│    │        │                │      │          │        │第1卷第227頁        │
├──┼────┼────────┼───┼─────┼────┼──────────┤
│ 15 │  9405  │   宏仕企業社   │何宇南│   5571元 │  279元 │96年度他字第1680號卷│
│    │        │                │      │          │        │第1卷第228頁        │
├──┼────┼────────┼───┼─────┼────┼──────────┤
│ 16 │  9405  │廷御企劃有限公司│洪承緯│  21077元 │ 1054元 │96年度他字第1680號卷│
│    │        │                │      │          │        │第1卷第228頁        │
├──┼────┼────────┼───┼─────┼────┼──────────┤
│ 17 │  9405  │    全國電子    │謝明佑│   9324元 │  466元 │96年度他字第1680號卷│
│    │        │                │      │          │        │第1卷第229頁        │
├──┼────┼────────┼───┼─────┼────┼──────────┤
│ 18 │  9405  │全國加油站（樂業│賴正時│   1190元 │   60元 │96年度他字第1680號卷│
│    │        │路站）          │      │          │        │第1卷第230頁        │
├──┼────┼────────┼───┼─────┼────┼──────────┤
│ 19 │  9405  │全國加油站（樂業│賴正時│   1251元 │   63元 │96年度他字第1680號卷│
│    │        │路站）          │      │          │        │第1卷第230頁        │
├──┼────┼────────┼───┼─────┼────┼──────────┤
│ 20 │  9405  │全國加油站（樂業│賴正時│    286元 │   14元 │96年度他字第1680號卷│
│    │        │路站）          │      │          │        │第1卷第230頁        │
├──┼────┼────────┼───┼─────┼────┼──────────┤
│ 21 │  9405  │   精巧印刷社   │吳月如│   7000元 │  350元 │96年度他字第1680號卷│
│    │        │                │      │          │        │第1卷第230頁        │
├──┼────┼────────┼───┼─────┼────┼──────────┤
│ 22 │  9405  │   自由加油站   │陳炎泉│    952元 │   48元 │96年度他字第1680號卷│
│    │        │                │      │          │        │第1卷第230頁        │
├──┼────┼────────┼───┼─────┼────┼──────────┤
│ 23 │  9404  │全國加油站（中港│賴正時│   1414元 │   71元 │96年度他字第1680號卷│
│    │        │路加油站）      │      │          │        │第1卷第233頁        │
├──┼────┼────────┼───┼─────┼────┼──────────┤
│ 24 │  9405  │   勁強加油站   │王智宏│   1152元 │   58元 │96年度他字第1680號卷│
│    │        │                │      │          │        │第1卷第234頁        │
├──┼────┼────────┼───┼─────┼────┼──────────┤
│ 25 │  9405  │豐山水股份有限公│林素碧│   6000元 │  300元 │96年度他字第1680號卷│
│    │        │司              │      │          │        │第1卷第234頁        │
├──┼────┼────────┼───┼─────┼────┼──────────┤
│ 26 │  9405  │統行企業有限公司│黃忠銘│   6667元 │  333元 │96年度他字第1680號卷│
│    │        │                │      │          │        │第1卷第234頁        │
├──┼────┼────────┼───┼─────┼────┼──────────┤
│ 27 │  9405  │   林邊加油站   │余啟瑞│   1029元 │   51元 │96年度他字第1680號卷│
│    │        │                │      │          │        │第1卷第236頁        │
├──┼────┼────────┼───┼─────┼────┼──────────┤
│    │        │                │ 總計 │ 281221元 │14068元 │                    │
└──┴────┴────────┴───┴─────┴────┴──────────┘


司法院資訊處製作；財團法人民間司法改革基金會備份。
